臺灣新北地方法院刑事裁定
111年度金訴字第950號
公  訴  人  臺灣新北地方檢察署檢察官
聲 請 人即
第 三 人即
參  與  人  黃秋碧  
訴訟代理人  賴宇宸律師
第 三 人即  
參  與  人  呂宜樺  
            邱彥霓  
                      居臺北市○○區○○街00巷00弄00號0              樓          
上列聲請人因被告張家慶違反銀行法案件（本院111年度金訴字
第950號），聲請參與沒收程序，暨本院依職權裁定如下：
    主  文
准許乙○○參與本案沒收程序。
呂宜樺、邱彥霓應參與本案沒收程序。
    理  由
一、按檢察官於提起公訴時認應沒收第三人財產者，應於起訴書
    記載該意旨，並即通知該第三人下列事項：一、本案案由及
    其管轄法院。二、被告之姓名、性別、出生年月日、身分證
    明文件編號或其他足資辨別之特徵。三、應沒收財產之名稱
    、種類、數量及其他足以特定之事項。四、構成沒收理由之
    事實要旨及其證據。五、得向管轄法院聲請參與沒收程序之
    意旨。檢察官於審理中認應沒收第三人財產者，得以言詞或
    書面向法院聲請。財產可能被沒收之第三人得於本案最後事
    實審言詞辯論終結前，向該管法院聲請參與沒收程序。第三
    人未為第一項聲請，法院認有必要時，應依職權裁定命該第
    三人參與沒收程序，刑事訴訟法第455條之13第2項、第3項
    、第455條之12第1項、第3項前段分別定有明文。又犯罪所
    得，屬於犯罪行為人者，沒收之。但有特別規定者，依其規
    定；犯罪行為人以外之自然人、法人或非法人團體，因下列
    情形之一取得犯罪所得者，亦同：一、明知他人違法行為而
    取得。二、因他人違法行為而無償或以顯不相當之對價取得
    。三、犯罪行為人為他人實行違法行為，他人因而取得；第
    1項及第2項之犯罪所得，包括違法行為所得、其變得之物或
    財產上利益及其孳息，刑法第38條之1第1項、第2項、第4項
    亦有明文。
二、被告甲○○因涉嫌違反銀行法第125條之2前段、刑法第216條
    、第210條、第358條、第359條、第339條第1項、第339條之
    3第1項等罪嫌，經檢察官提起公訴，經本院以111年度金訴
    字第950號案件（下稱本案）審理中。而公訴人認如附表一
    各編號所示之第三人財產，均為如附表一各編號所示之第三
    人向本案被告無償取得，均應於本案宣告沒收（聲請內容詳
    見附表一出處欄所載），合先敘明。
三、第三人乙○○聲請參與沒收程序部分：
（一）聲請意旨略以：第三人乙○○名下如附表一編號3所示之不
      動產，係由本案被告之母親提供頭期款，再由被告以薪資
      、獎金及第三人乙○○以薪資繳納貸款所購買，並非以本案
      被告之不法所得購買，是否為犯罪所得而須沒收，有再調
      查釐清必要，爰依法聲請參與本案沒收程序等語（見院卷
      第327至365頁）。
（二）本院審酌如附表一編號3所示財產是否屬於本案犯罪所得
      ，攸關有無刑法第38條之1第2項沒收第三人財產規定之適
      用，參酌刑事訴訟法第455條之12第1項之立法意旨，為賦
      予因刑事訴訟程序進行結果，財產可能被沒收之第三人程
      序主體之地位，俾其有參與程序之權利與尋求救濟之機會
      ，以保障其權益，認第三人乙○○上開聲請為有理由，應予
      准許。
四、依職權命第三人邱彥霓、呂宜樺參與沒收程序部分：
　　檢察官主張如附表一編號1、1-1、1-2、2所示之第三人財產
    均應依法沒收，本院審酌如附表一編號1、1-1、1-2、2所示
    第三人呂宜樺、邱彥霓之財產應否於本案沒收，同涉及有無
    刑法第38條之1第2項沒收第三人財產規定之適用，依上開說
    明，應賦予第三人呂宜樺、邱彥霓程序主體之地位，使其有
    參與程序之權利與尋求救濟之機會，應認其等有參與本案沒
    收程序之必要，爰依職權裁定命第三人呂宜樺、邱彥霓參與
    沒收程序。
五、本案即本院111年度金訴字第950號案件已於111年9月29日下
    午2時30分於本院第15法庭進行準備程序。上開聲請人即第
    三人乙○○及第三人邱彥霓、呂宜樺，於參與本案沒收程序後
    ，經合法傳喚或通知而不到庭者，得不待其陳述逕行判決（
    含諭知沒收），附此敘明。
中　　華　　民　　國　　111   　年 　10 　　月　13　　日
                  刑事第一庭  審判長法　官  劉景宜
　　　　　　　　　
　　　　　　　　　                  法  官  陳柏榮
　　　　　　　　　
　　　　　　　　　                  法  官  王麗芳
　　　　　　　　　
上列正本證明與原本無異。
本裁定不得抗告。

                                    書記官  歐晉瑋
中　　華　　民　　國　　111 　年　　10　　月　　13　　日

附表一
編號 第三人 公訴意旨聲請沒收之標的 出處 1 呂宜樺 在呂宜樺居所扣得如附表二所示之名牌包及配件共20個 起訴書「證據並所犯法條」欄四、㈡之記載 1-1 呂宜樺 呂宜樺所申設之臺灣銀行000000000000號帳戶、臺灣銀行000000000000號帳戶、臺灣銀行000000000000號帳戶，臺灣銀行000000000000號帳戶、臺灣銀行000000000000號帳戶等5個帳戶內之存款 起訴書「證據並所犯法條」欄四、㈣之記載 1-2 呂宜樺 本案被告合計無償贈與呂宜樺之新臺幣1,703萬7,010元。 (由本案被告滙款至呂宜樺所申設臺灣銀行000000000000號帳戶、中國信託商業銀行0000000000000000號帳戶、台新國際商業銀行0000000000000000號帳戶之款項） 起訴書「證據並所犯法條」欄四、㈣之記載、檢察官111年8月23日補充理由書（見院卷第413至428頁）。 2 邱彥霓 本案被告自邱彥霓20歲生日即民國107年7月20日起，每年無償贈與第三人邱彥霓10萬元生日禮金，合計40萬元（即107年至110年，業經邱彥霓繳回查扣在案）。 起訴書「證據並所犯法條」欄二、㈠之記載 3 乙○○ 乙○○名下之「宜蘭縣○○鎮○○○段00000地號土地」及坐落其上之「宜蘭縣○○鎮○○○段000○號房屋」。 檢察官於審理中言詞提出聲請(見本院111年9月20日準備程序筆錄） 

附表二
編號 廠牌 品項 A-20 HERMES 包包(含盒、包裝紙) A-21 HERMES 圍巾(含盒、包裝紙) A-22 HERMES 浴巾(含盒、包裝紙) A-23 HERMES 包包(含盒、包裝紙) A-24 HERMES 包包(含盒、包裝紙) A-25 HERMES 包包(含盒、包裝紙) A-26 HERMES 包包(含盒、包裝紙) A-27 HERMES 包包(含盒、包裝紙) A-28 HERMES 項鍊(含盒) A-29 CHANEL 包包(含盒、包裝紙) A-30 CHANEL 包包(含盒、包裝紙) A-31 CHANEL 包包(含盒、包裝紙) A-32 CHANEL 包包(含盒、包裝紙) A-33 CHANEL 皮夾(含盒、包裝紙) A-34 DIOR 包包(含盒、包裝紙) A-35 BURERRY 包包 A-36 COACH 包包 A-37 COACH 包包 A-38 BALENCIAGA 包包 A-39 CHANEL 包包